臺灣板橋地方法院刑事判決　　　　　　　　96年度易字第40號
聲　請　人　臺灣板橋地方法院檢察署檢察官
被　　　告　乙○○
　　　　　　甲○○
　　　　　　丙○○
　　　　　　丁○○
上列被告等因賭博案件，經檢察官聲請以簡易判決處刑〔聲請簡
易判決處刑書案號：９５年度偵字第１７１４３號〕。本院認有
刑事訟法第４５１條之１第４項但書之情形，適用通常程序審判
，嗣經本院合議庭裁定由受命法官獨任進行簡式審判程序，茲判
決如下：
    主  文
甲○○所犯如附表參所示之罪，各處如附表參「宣告罪刑」欄所
示罪、刑；各減為附表參「減得之刑」欄所示之刑；應執行有期
徒刑肆月，如易科罰金，以新臺幣壹仟元折算壹日，扣案如附表
壹所示物品，均沒收。
丁○○所犯如附表肆所示之罪，各處如附表肆「宣告罪刑」欄所
示罪、刑；各減為附表肆「減得之刑」欄所示之刑；應執行有期
徒刑肆月，如易科罰金，以新臺幣壹仟元折算壹日，扣案如附表
壹所示物品，均沒收。
乙○○、丙○○所犯如附表伍所示之罪，各處如附表伍「宣告罪
刑」欄所示罪、刑；各減為附表伍「減得之刑」欄所示之刑；應
執行有期徒刑貳月又拾伍日，如易科罰金，以新臺幣壹仟元折算
壹日，扣案如附表壹所示物品，均沒收。
    事  實
壹、丁○○於民國〔下同〕９１年間，因公共危險等罪〔臺灣臺
    北地方法院檢察署９１年度偵字第１１５７７號〕，經臺灣
    臺北地方法院就其所犯業務過失傷害肇事逃逸罪，依序判處
    「有期徒刑參月，如易科罰金，以銀元參佰元折算壹日」、
    「有期徒刑陸月，如易科罰金，以銀元參佰元折算壹日」，
    並定執行刑為有期徒刑捌月，如易科罰金，以銀元參佰元折
    算壹日確定。嗣於９２年７月１０日執行完畢。
貳、乙○○、甲○○、丙○○、丁○○等肆人，〔壹〕共同基於
    意圖營利供給賭博場所、聚眾賭博之犯意聯絡，於９５年７
    月１０日，由乙○○媒介甲○○，向不知情之王文雄〔另由
    公訴人處分不起訴〕承租臺北縣新莊市○○路６６８號１樓
    後，復由甲○○以日薪各新臺幣〔下同〕１千５百元、１千
    元，僱用丙○○負責場內之門禁管制、監看監視器工作，另
    僱用丁○○負責場外之把風工作，甲○○則親自負責現場管
    理、清注等工作，甲○○並每日支付３千元予乙○○，供作
    租金之代價，共同供給上址１樓為賭博場所，聚集不特定賭
    客，以麻將為賭具，合聚一桌，以「筒子麻將」之賭法，賭
    博財物。其賭法，為賭客分四家，由現場賭客輪流作莊，其
    他賭客下注，下注金額不拘，以與莊家比大小，定輸贏，賭
    客下注金額為１千元時，即由甲○○抽頭３０元至５０元牟
    利。〔貳〕９５年７月１１日，另基於意圖營利供給賭博場
    所、聚眾賭博之犯意聯絡，供給上址１樓為賭博場所，聚集
    不特定賭客，以上述方法賭博財物。〔參〕９５年７月１２
    日，另基於意圖營利供給賭博場所、聚眾賭博之犯意聯絡，
    供給上址１樓為賭博場所，聚集不特定賭客，以上述方法賭
    博財物，已抽得１萬５千９百元之抽頭金牟利，迄至９５年
    ７月１３日凌晨１時４０分許，適有賭客陳春成、廖文勇、
    俞煌輝、蔡明昌、吳永發、鄒文獻、吳清顯、賴雲龍、宋友
    平、洪允地、康裕崇、王麗英、楊王素梅、林美宣、莊麗鳳
    、范詹春江、楊美珠、黃月桃、王許甚等１９人〔以上１９
    人已由警方另依社會秩序維護法裁處〕，在上址賭玩，甲○○在場負責清注，丙○○、丁○○分別持對講機在屋內、門
    口把風時，為警查獲，並當場扣得賭資１１萬１千１百元〔
    業由報告機關裁處沒入〕、附表壹編號一所示甲○○所有因
    與乙○○、丙○○、丁○○共犯事實欄貳之〔參〕所示之罪
    所得之抽頭金、附表壹編號二至十三所示甲○○所有供其與
    乙○○、丙○○、丁○○共犯事實欄貳之〔參〕所示之罪所
    用之物。
參、案經臺北縣政府警察局新莊分局報請臺灣板橋地方法院檢察
    署檢察官偵查後聲請以簡易判決處刑。
    理  由
壹、上揭事實，業據被告乙○○、甲○○、丙○○、丁○○坦承
    不諱〔參見本院９５年１１月２７日訊問筆錄、準備程序筆
    錄、簡式審判筆錄〕，核與賭客陳春成、廖文勇、俞煌輝、
    蔡明昌、吳永發、鄒文獻、吳清顯、賴雲龍、宋友平、洪允
    地、康裕崇、王麗英、楊王素梅、林美宣、莊麗鳳、范詹春
    江、楊美珠、黃月桃、王許甚等１９人之警詢時陳述情節〔
    參見偵卷第３７頁至第９９頁〕，互核相符，復有現場照片
    〔附偵卷１５３頁至第１６４頁〕扣案之賭資１１萬１千１
    百元、附表壹所示物品足佐，已見被告等自白情節，與事實
    相符；又被告甲○○自白「〔自９５年７月１０日起至７月
    １３日，供給幾次賭博場所？〕一天開幾個鐘頭就結束了。
    每天來的人大概都相同，聯絡不到的就沒有來。次日是重新
    打電話聯絡賭客來。１２日聯絡賭客，賭到１３日凌晨即為
    警查獲。總共開場３次。」、「〔賭客由何人聯絡過來？〕
    我們聯絡一個人後，也會聯絡其他賭客。受聯絡的人自己也
    會打電話找其他人。場所也是我們提供的。」，被告丙○○
    、丁○○供述意旨同〔參見本院９５年１１月２７日訊問筆
    錄〕，復有上揭事證足佐，堪認被告等確有事實欄貳─〔壹
    〕、〔貳〕、〔參〕所示犯行；本件事證明確，被告等之上
    揭犯行，堪予認定。
貳、核被告乙○○、甲○○、丙○○、丁○○所為事實欄貳─〔
    壹〕、〔貳〕、〔參〕所示犯行，均係犯刑法第２６８條之
    意圖營利供給賭博場所罪、聚眾賭博罪；其等以一行為觸犯
    上揭貳罪，依想像競合犯之規定，從情節較重之意圖營利聚
    眾賭博罪處斷；被告等參次意圖營利聚眾賭博犯行，犯意各
    別，應分論併罰；被告乙○○、甲○○、丙○○、丁○○就
    上揭犯行，有犯意之聯絡與行為之分擔，為共同正犯。被告
    等所為聚眾賭博犯行，聲請簡易判決處刑書雖未敘及，惟與
    聲請簡易判決處刑書追訴之犯罪事實，有想像競合犯之裁判
    上壹罪之關係，併被告等所犯係事實欄貳─〔壹〕、〔貳〕
    、〔參〕所示犯行，均經檢察官補正〔參見本院９５年１１
    月２７日訊問筆錄〕，爰據之審結如上。被告丁○○前犯事
    實欄壹所示之罪，經法院判處徒刑確定，嗣於「９２年７月
    １０日」執行完畢，此有臺灣高等法院被告前案紀錄表在卷
    足參，伍年之內，故意再犯有期徒刑以上之本罪，依累犯之
    規定加重其刑。末按被告等犯罪時間在９６年４月２４日以
    前，應按中華民國九十六年罪犯減刑條例規定減其宣告刑二
    分之一。爰審酌被告犯罪之動機、目的、手段、所致之損害
    ，暨犯罪後態度等一切情狀，量處如主文所示之刑，並諭知
    減得之刑、定應執行之刑，暨諭知易科罰金之折算標準。扣
    案如附表壹編號一所示物品，係被告甲○○所有因與乙○○
    、丙○○、丁○○共犯事實欄貳之〔參〕所示之罪所得之抽
    頭金、附表壹編號二至十三所示物品係甲○○所有供其與乙○○、丙○○、丁○○共犯事實欄貳之〔參〕所示之罪所用
    之物，併依法宣告沒收。扣案如附表貳所示物品，非直接供
    被告等犯本罪所用，復非犯本罪所得之物，爰不為沒收之諭
    知。
據上論斷，應依刑事訴訟法第４５２條、第２７３條之１第１項
、第２９９條第１項前段，刑法第２８條、第２６８條、第５５
條、第４７條第１項、第４１條第１項前段、第２項、第５１條
第５款、第３８條第１項第２款、第３款，刑法施行法第１之１
條第１項、第２項，中華民國九十六年罪犯減刑條例第２條第１
項第３款、第７條、第１０條，判決如主文。
本案經檢察官蔡元仕、劉仕國到庭執行職務。
中　　華　　民　　國　　96　　年　　9 　　月　　17　　日
                  刑事第一庭  法　官    陳福來
以上正本證明與原本無異。
如不服本判決應於送達後10日內向本院提出上訴狀。
                              書記官   林兆嘉
中　　華　　民　　國　　96　　年　　9 　　月　　17　　日
附表壹：
┌──┬─────────┬────┬────────┐
│編號│品　　　　　　　名│數    量│備　　　　　　註│
├──┼─────────┼────┼────────┤
│一　│抽頭金　　　　　　│新臺幣１│                │
│  　│　　　　　　　　　│萬５千９│                │
│  　│　　　　　　　　　│百元    │                │
├──┼─────────┼────┼────────┤
│二　│麻將　　　　　　　│５副    │                │
├──┼─────────┼────┼────────┤
│三　│骰子　　　　　　　│１盒    │                │
├──┼─────────┼────┼────────┤
│四　│牌尺　　　　　　　│２支    │                │
├──┼─────────┼────┼────────┤
│五　│計分板　　　　　　│１個    │                │
├──┼─────────┼────┼────────┤
│六　│計算機　　　　　　│１台    │                │
├──┼─────────┼────┼────────┤
│七　│監視器　　　　　　│１個    │                │
├──┼─────────┼────┼────────┤
│八　│牌支　　　　　　　│１１個  │                │
├──┼─────────┼────┼────────┤
│九　│對講機　　　　　　│２臺    │                │
├──┼─────────┼────┼────────┤
│十　│記事簿　　　　　　│１本    │                │
├──┼─────────┼────┼────────┤
│十一│帳冊　　　　　　　│１本    │                │
├──┼─────────┼────┼────────┤
│十二│帳單　　　　　　　│１張    │                │
├──┼─────────┼────┼────────┤
│十三│電話聯絡單　　　　│１張    │                │
└──┴─────────┴────┴────────┘
附表貳：
┌──┬─────────┬────┬────────┐
│編號│品　　　　　　　名│數    量│備　　　　　　註│
├──┼─────────┼────┼────────┤
│一　│紅包袋　　　　　　│１包    │                │
├──┼─────────┼────┼────────┤
│二　│紅包袋　　　　　　│７個    │                │
├──┼─────────┼────┼────────┤
│三　│房屋租賃契約　　　│２本    │                │
└──┴─────────┴────┴────────┘
附表參：
┌──┬───────┬───────┬───────┐
│編號│犯　罪　事　實│宣　告　罪　刑│減　得　之　刑│
├──┼───────┼───────┼───────┤
│一  │事實欄貳─〔壹│甲○○共同意圖│減為有期徒刑壹│
│    │〕　          │營利，聚眾賭博│月又拾伍日，如│
│    │              │，處有期徒刑參│易科罰金，以新│
│    │              │月，如易科罰金│臺幣壹仟元折算│
│    │              │，以新臺幣壹仟│壹日。        │
│    │              │元折算壹日。  │              │
├──┼───────┼───────┼───────┤
│二  │事實欄貳─〔貳│甲○○共同意圖│減為有期徒刑壹│
│    │〕            │營利，聚眾賭博│月又拾伍日，如│
│    │              │，處有期徒刑參│易科罰金，以新│
│    │              │月，如易科罰金│臺幣壹仟元折算│
│    │              │，以新臺幣壹仟│壹日。        │
│    │              │元折算壹日。  │              │
├──┼───────┼───────┼───────┤
│三  │事實欄貳─〔參│甲○○共同意圖│減為有期徒刑壹│
│    │〕            │營利，聚眾賭博│月又拾伍日，如│
│    │              │，處有期徒刑參│易科罰金，以新│
│    │              │月，如易科罰金│臺幣壹仟元折算│
│    │              │，以新臺幣壹仟│壹日，扣案如附│
│    │              │元折算壹日，扣│表壹所示物品，│
│    │              │案如附表壹所示│均沒收。      │
│    │              │物品，均沒收。│              │
└──┴───────┴───────┴───────┘
附表肆：
┌──┬───────┬───────┬───────┐
│編號│犯　罪　事　實│宣　告　罪　刑│減　得　之　刑│
├──┼───────┼───────┼───────┤
│一  │事實欄貳─〔壹│丁○○共同意圖│減為有期徒刑壹│
│    │〕　          │營利，聚眾賭博│月又拾伍日，如│
│    │              │，累犯，處有期│易科罰金，以新│
│    │              │徒刑參月，如易│臺幣壹仟元折算│
│    │              │科罰金，以新臺│壹日。        │
│    │              │幣壹仟元折算壹│              │
│    │              │日。          │              │
├──┼───────┼───────┼───────┤
│二  │事實欄貳─〔貳│丁○○共同意圖│減為有期徒刑壹│
│    │〕            │營利，聚眾賭博│月又拾伍日，如│
│    │              │，累犯，處有期│易科罰金，以新│
│    │              │徒刑參月，如易│臺幣壹仟元折算│
│    │              │科罰金，以新臺│壹日。        │
│    │              │幣壹仟元折算壹│              │
│    │              │日。          │              │
├──┼───────┼───────┼───────┤
│三  │事實欄貳─〔參│丁○○共同意圖│減為有期徒刑壹│
│    │〕            │營利，聚眾賭博│月又拾伍日，如│
│    │              │，累犯，處有期│易科罰金，以新│
│    │              │徒刑參月，如易│臺幣壹仟元折算│
│    │              │科罰金，以新臺│壹日，扣案如附│
│    │              │幣壹仟元折算壹│表壹所示物品，│
│    │              │日，扣案如附表│均沒收。      │
│    │              │壹所示物品，均│              │
│    │              │沒收。        │              │
└──┴───────┴───────┴───────┘
附表伍：
┌──┬───────┬───────┬───────┐
│編號│犯　罪　事　實│宣　告　罪　刑│減　得　之　刑│
├──┼───────┼───────┼───────┤
│一  │事實欄貳─〔壹│乙○○、丙○○│各減為有期徒刑│
│    │〕　          │共同意圖營利，│壹月，如易科罰│
│    │              │聚眾賭博，各處│金，以新臺幣壹│
│    │              │有期徒刑貳月，│仟元折算壹日。│
│    │              │如易科罰金，以│              │
│    │              │新臺幣壹仟元折│              │
│    │              │算壹日。      │              │
├──┼───────┼───────┼───────┤
│二  │事實欄貳─〔貳│乙○○、丙○○│各減為有期徒刑│
│    │〕            │共同意圖營利，│壹月，如易科罰│
│    │              │聚眾賭博，各處│金，以新臺幣壹│
│    │              │有期徒刑貳月，│仟元折算壹日。│
│    │              │如易科罰金，以│              │
│    │              │新臺幣壹仟元折│              │
│    │              │算壹日。      │              │
├──┼───────┼───────┼───────┤
│三  │事實欄貳─〔參│乙○○、丙○○│各減為有期徒刑│
│    │〕            │共同意圖營利，│壹月，如易科罰│
│    │              │聚眾賭博，各處│金，以新臺幣壹│
│    │              │有期徒刑貳月，│仟元折算壹日，│
│    │              │如易科罰金，以│扣案如附表壹所│
│    │              │新臺幣壹仟元折│示物品，均沒收│
│    │              │算壹日，扣案如│。            │
│    │              │附表壹所示物品│              │
│    │              │，均沒收。    │              │
└──┴───────┴───────┴───────┘
附錄壹：本件論罪科刑參考法條：
刑法第２６８條：
意圖營利，供給賭博場所或聚眾賭博者，處三年以下有期徒刑，
得併科三千元以下罰金。
附錄貳：告訴人、被害人、被告上訴權利告知書：
一、如果您是告訴人或被害人而對本判決不服，請書具不服的理
    由狀，向臺灣板橋地方法院檢察署提出聲請，請求檢察官上
    訴。但要注意可以上訴的期間只有１０天，而且這項可以上
    訴的期間，是以檢察官收受判決正本的日期起算，不是從您
    收到判決以後起算。
二、如果您是被告而對本判決不服，可以在您收到判決後１０天
    內提起上訴，而上訴的目的，既然是希望改變原來的判決，
    所以您的上訴狀一定要記載上訴的具體理由。
三、如果您是被告，也可以在１０天的上訴期間內，先行提出上
    訴狀，但要注意在１０天上訴期間屆滿後的２０天內，向原
    來判決的法院，補提上訴理由狀。
四、如果您有什麼訴訟程序的疑問，可以就近到任何法院的聯合
    服務中心洽詢，也可以依照法律扶助法的規定，向法律扶助
    基金會請求法律扶助。
    法律扶助基金會板橋分會
    　　　地址：臺北縣板橋市○○路○段268號10樓
　　　　　電話：(00)0000-0000
　　　　　傳真：(00)0000-0000
          Email:banciao@laf.org.tw
    法律扶助基金會臺北分會
　　　    地址：臺北市○○○路○段200號6樓
　　　　　電話：(00)0000-0000
　　　　　傳真：(00)0000-0000
　　　　　Email:taipei@laf.org.tw
